臺灣臺中地方法院刑事裁定　　　　　　　　 96年度提字第1號
聲　請　人　乙○○
（即受刑人之配偶）
受　刑　人　甲○○
　　　　　　　　　　（現於台灣台中監獄執行中）
上列聲請人因受刑人偽造文書案件，對於臺灣臺中地方法院檢察
署檢察官執行之指揮（九十六年度執字第一九四四號），聲明異
議及聲請提審，本院裁定如下：
    主    文
異議之聲明及提審之聲請均駁回。
    理    由
一、聲請人乙○○聲明異議及聲請提審意旨如附件刑事聲明異議
    及聲請提審狀所載。
二、按受刑人或其法定代理人或配偶以檢察官執行之指揮為不當
    者，得向諭知該裁判之法院聲明異議，固為刑事訴訟法第四
    百八十四條所明定。但該條所稱「諭知該裁判之法院」，乃
    指對被告之有罪判決，於主文內實際宣示其主刑、從刑之裁
    判而言。若判決主文並未諭知主刑、從刑，係因被告不服該
    裁判，向上級法院提起上訴，而上級法院以原審判決並無違
    誤，上訴無理由，因而維持原判決諭知「上訴駁回」者，縱
    屬確定之有罪判決，但因對原判決之主刑、從刑未予更易，
    其本身復未宣示如何之主刑、從刑，自非該條所指「諭知該
    裁判之法院」（最高法院七十九年度臺聲字第十九號判例參
    照）。受刑人因偽造文書案件，經本院於民國九十四年三月
    十七日，以九十三年度訴字第六Ｏ三號判決判處有期徒刑壹
    年貳月，受刑人不服提起上訴，經臺灣高等法院臺中分院於
    九十四年九月十四日，以九十四年度上訴字第八二二號判決
    駁回上訴，受刑人再度提起上訴，經最高法院於九十六年一
    月十八日以九十六年度臺上字第三五四號判決駁回上訴，並
    於同日判決確定等情，業據本院調取上開案件卷宗核閱無誤
    。臺灣臺中地方法院檢察署執行檢察官以九十六年度執字第
    一九四四號傳喚、拘提受刑人到案執行，聲請人乙○○即受
    刑人之配偶以檢察官執行之指揮為不當，聲明異議，揆諸上
    開說明，自應由本院管轄，合先敘明。
三、經查受刑人因偽造文書案件，於九十六年一月十八日判決確
    定後，經臺灣臺中地方法院檢察署執行檢察官對受刑人之戶
    籍地即雲林縣土庫鎮後埔里雙人厝四號及現居地台中縣潭子
    鄉○○路五十一巷二十號核發傳票，應於九十六年五月八日
    下午三時許到該署執行科執行，並依刑事訴訟法第六十一條
    規定分別函由台中縣警察局豐原分局、雲林縣警察局虎尾分
    局馬光派出所派警員送達，經警員梁坤財於九十六年四月二
    十二日下午四時十分許在法警室櫃檯前會晤應受送達人（即
    受刑人），惟遭受刑人拒收，嗣受刑人於九十六年四月二十
    九日下午一時五十分許到台灣台中地方法院檢察署申告吳文
    忠檢察官時，經訊問檢察官當庭將該傳票交由受刑人親自簽
    收，並告以應於九十六年五月八日下午三時許至該署執行科
    報到執行，另受刑人戶籍地部分，則由警員陳仁弘於九十六
    年四月二十五日晚上八時二十五分許送達由受刑人之岳父蔡
    昆忠簽收，並告知蔡昆忠應將該傳票轉交予受刑人，因受刑
    人屆期未到案執行，復經執行檢察官對受刑人上開戶籍地、
    現居地核發拘票，而於九十六年五月九日下午二時五十分許
    在台中市○區○○○路九十六號前為警拘獲，經執行檢察官
    於同日訊問受刑人後發監執行等情，有台灣台中地方法院檢
    察署九十六年四月十四日、同年月二十三日函、送達證書五
    份、警員陳仁弘九十六年四月二十六日報告書、九十六年四
    月二十九日訊問筆錄、拘票、九十六年五月九日訊問筆錄等
    附執行卷可稽。聲請人乙○○雖以檢察官定期九十六年五月
    八日執行，受刑人認報到期日過短而有未洽，且於九十六年
    五月九日台灣高等法院台中分院刑事庭尚有庭期，故向檢察
    官請假，詎檢察官就受刑人之請假置之不理，逕制作拘票，
    又未在拘票上「簽名」，此與刑事訴訟法上之規定不合，自
    不生拘票之效力為由聲明異議。惟查受刑人曾於九十六年五
    月八日提出刑事請假兼請移轉戶籍地雲林地檢管轄懇請勿失
    職狀，業經執行檢察官於同日在該聲請狀上批示：一據受刑
    人狀紙，受刑人住居所仍在台中縣潭子鄉，仍應依法拘提，
    二另請雲林轄區分局拘提受刑人現戶籍地，三受刑人受執行
    時，法院仍能提出訊問，對其訴訟權利無影響，故認為其請
    假無正當理由，經核尚非無理由；而受刑人在該聲請狀上並
    未有何報到期日過短之聲明，且受刑人於九十六年四月二十
    九日親收執行傳票後，已知應於何時報到執行，此時距九十
    六年五月八日報到執行仍有九日期間，應無報到期日過短之
    情事，足見執行檢察官依刑事訴訟法第四百六十九條第一項
    規定核發拘票，於法尚無不合。又執行檢察官核發拘票，依
    刑事訴訟法第七十七條第三項準用同法第七十一條第四項之
    規定，固由執行檢察官在拘票上簽名，然如有用印章代簽名
    者，其蓋章與簽名生同等之效力，民法第三條第二項定有明
    文，則執行檢察官以其職章蓋用在拘票上代簽名，自與簽名
    生同等效力，於法應無不合。是聲請人以上開事由聲明異議
    ，為無理由，應予駁回。
四、次按人民被法院以外之機關逮捕、拘禁時，其本人或他人得
    向逮捕拘禁地之地方法院聲請提審，提審法第一條定有明文
    。經查本件受刑人因偽造文書案件，於九十六年一月十八日
    判決確定後，經臺灣臺中地方法院檢察署執行檢察官核發傳
    票，由受刑人親自簽收後，因屆期未到案執行，復經執行檢
    察官核發拘票，而於九十六年五月九日下午二時五十分許在
    台中市○區○○○路九十六號前為警拘獲，經執行檢察官於
    同日訊問受刑人後發監執行等情，已如上述，足徵受刑人係
    因上開案件判決確定，應受有期徒刑一年二月執行，經執行
    檢察官依法傳喚、拘提，並發監執行，尚非被逮捕、拘禁之
    人，核與提審法第一條之規定不符。是聲請人聲請提審，於
    法未合，為無理由，亦應予駁回。
五、據上論斷，應依提審法第四條第一項、刑事訴訟法第四百八
    十六條，裁定如主文。
中　　華　　民　　國　　96　　年　　5 　　月　　25　　日
                  刑事第三庭    法  官  朱光國
上正本證明與原本無異。
如不服本裁定，應於送達後五日內，向本院提出抗告狀。
                                書記官  洪明霞
中　　華　　民　　國　　96　　年　　5 　　月　　25　　日
